臺灣宜蘭地方法院刑事判決　　　　　　　　　　　　　九十一年度訴字第一三六號
　　公　訴　人　臺灣宜蘭地方法院檢察署檢察官
　　被　　　告　甲○○
右列被告因違反毒品危害防制條例案件，經檢察官提起公訴（九十一年度毒偵字第一
八０號），及併案審理（九十一年度毒偵字第四二五號、第五四五號），本院判決如
左：
    主  文
甲○○連續施用第一級毒品，累犯，處有期徒刑玖月。扣案之注射針筒貳支、提撥器
壹支沒收；海洛因淨重零點零壹公克（包裝重零點貳參公克）、塑膠袋內海洛因殘渣
袋參只沒收銷燬之。
    事  實
一、甲○○前曾因違反毒品危害防制條例、竊盜、贓物等案件，分別經法院判處有期
    徒刑，並經定應執行有期徒刑一年，於民國九十年九月二日執行完畢。又因施用
    毒品案件，經本院裁定執行觀察勒戒後，認無繼續施用毒品傾向，經臺灣宜蘭地
    方法院檢察署檢察官於八十八年十一月十一日以八十八年度毒偵字第三０五號為
    不起訴處分。又再因施用毒品案件，經觀察勒戒後，認有繼續施用毒品傾向，續
    經本院裁定執行強制戒治，並於八十九年四月二十四日以八十八年度羅簡字第一
    一二號判處有期徒刑六月確定。竟不知悔改，復基於施用第一級毒品海洛因之概
    括犯意，自九十一年一月二十三日下午某時起至同月五月三十一日入戒治所戒治
    前某時止，連續在宜蘭縣羅東鎮○○路一五０巷二三號家中，施用第一級毒品海
    洛因多次，嗣分別為警於九十一年一月二十四日下午二時許，在宜蘭縣羅東鎮○
    ○路八十五號七樓查獲，並扣得注射針筒一支；於九十一年五月二十九日上午四
    時二十分許，在宜蘭縣羅莊街四九八號五樓間查獲並扣得海洛因一包（淨重０‧
    ０一公克，包裝重０‧二三公克）、裝有海洛因殘渣之塑膠袋三只、甲○○所有
    之撥提器、注射針筒各一支；於九十一年五月三十日下午十一時三十分許，於宜
    蘭縣警察局採尿送驗，結果呈嗎啡陽性反應，因而發現上情。
二、案經宜蘭縣警察局羅東分局報請臺灣宜蘭地方法院檢察署檢察官偵查起訴暨宜蘭
    縣警察局移送、宜蘭縣警察局羅東分局報請檢察官併案審理。
    理  由
一、右揭事實，業據被告坦承不諱，且被告分別於九十一年一月二十四日下午四時許
    、同年五月二十九日上午八時三十分許、同月三十一日上午一時十分許經採尿送
    驗後，其尿液均呈嗎啡之陽性反應，此有慈濟大學濫用藥物檢驗中心檢驗總表三
    紙在卷可查，此外並有扣案為被告所有、施用毒品所用之注射針筒二支、提撥器
    一支、海洛因淨重○‧○一公克（包裝重○‧二三公克）、塑膠袋內海洛因殘渣
    可資佐證，堪信被告前述白真實可採。又被告因施用毒品案件，經本院裁定執行
    觀察勒戒後，認無繼續施用毒品傾向，經臺灣宜蘭地方法院檢察署檢察官於八十
    八年十一月十一日以八十八年度毒偵字第三０五號為不起訴處分。又再因施用毒
    品案件，經觀察勒戒後，認有繼續施用毒品傾向，續經本院裁定執行強制戒治，
    並於八十九年四月二十四日以八十八年度羅簡字第一一二號判處有期徒刑六月確
    定等情，亦有前述臺灣宜蘭地方法院檢察署八十八年度毒偵字第三０五號不起訴
    處分書、本院八十八年度宜簡字第二二九號判決書、臺灣高等法院被告全國前案
    紀錄表各一紙可憑。是被告犯施用毒品之犯行甚為明確，應依法論科。
二、核被告所為，係犯毒品危害防制條例第十條第一項罪。被告施用毒品前，持有第
    一級毒品之低度行為，為施用之高度行為所吸收，不另論罪。被告先後多次犯行
    ，時間緊接，犯罪構成要件相同，顯係出於概括之犯意反覆為之，為連續犯，依
    法應以一罪論，並加重其刑。又被告有如事實欄所示之前科及執行情形，此有臺
    灣高等法院檢察署刑案紀錄簡覆表可稽，被告於有期徒刑執行完畢五年內，再犯
    有期徒刑以上之本罪，為累犯，應依法遞加重其刑。爰審酌被告犯罪之動機、目
    的、施用毒品屬自損身命之犯罪手段、施用次數及時間短長、對國家社會所生之
    危害及犯罪後坦承犯行之犯後態度，量處如主文所示之刑。
三、扣案疑為海洛因之白色粉末一包淨重○‧○一公克（包裝重○‧二三公克），確
    為海洛因無誤，有法務部調查局出具之鑑定通知書一紙在卷可稽；海洛因殘渣袋
    三只，係被告裝海洛因所用，其內有海洛因殘渣，此為被告所自承，又該袋子內
    既有殘渣，無法析離，與前開海洛因一包不問屬於犯人與否，均依毒品危害防制
    條例第十八條第一項前段之規定，諭知沒收銷燬之。至提撥管一支、注射針筒二
    支，則為被告所有供其施用毒品所用之物，亦據被告自白在卷，爰依刑法第三十
    八條第一項第二款宣告沒收。
四、公訴意旨雖僅論列九十一年一月二十四日下午四時許前二十六小時內某時施用毒
    品之犯行，未論及併案部分，惟此部分事實與起訴之犯罪事實，具有裁判上一罪
    之連續犯關係，為起訴效力所及，本院應予審究，附此敘明。
據上論斷，應依刑事訴訴法第二百九十九條第一項前段，毒品危害防制條例第十條第
一項、第十八條第一項前段，刑法第十一條前段、第五十六條、第四十七條、第三十
八條第一項第二款，判決如主文。
本案經檢察官賴慶祥到庭執行職務
中    華    民    國      九十一      年      九      月     廿六       日
                                  臺灣宜蘭地方法院刑事第二庭
                                          法  官  郭  淑  珍
右正本證明與原本無異。
如不服本判決，應於判決送達後十日內向本院提出上訴狀( 應附繕本 )。
                                          書記官  李  明  威
中    華    民    國      九十一      年      九      月     廿六       日
附錄法條：
毒品危害防制條例第十條第一項
施用第一級毒品者，處六月以上五年以下有期徒刑。
